臺灣屏東地方法院刑事判決　　　　　　　 94年度訴字第609號
公　訴　人　臺灣屏東地方法院檢察署檢察官
被　　　告　甲○○
指定辯護人　本院公設辯護人　乙○○
上列被告因違反槍砲彈藥刀械管制條例案件，經檢察官提起公訴
（94年度偵字第1614號），本院判決如下：
    主  文
甲○○未經許可，持有可發射金屬具有殺傷力之長槍，處有期徒
刑貳年，併科罰金新臺幣陸萬元，罰金如易服勞役，以銀元參佰
元即新臺幣玖佰元折算壹日，緩刑伍年。扣案之長槍壹枝（槍枝
管制編號高鑑0000000000號）沒收。
    事  實
一、甲○○於民國94年1 月中旬某日下午5 時許，在屏東縣屏東
    市華洲工家職業學校邊鐵路旁之草叢內，拾獲不詳姓名年籍
    之人遺失之以外接小型二氧化碳高壓鋼瓶內氣體為發射動力
    ，可發射直徑約6 mm金屬彈丸，具有殺傷力之長槍1 枝及小
    鋼珠29顆，竟意圖為自己不法之所有而侵占之，並未經許可
    而持有上開長槍1 枝。嗣於94年3 月26日下午1 時30分許，
    在屏東縣屏東市○○○路國仁醫院對面廢棄工廠內，持上開
    長槍欲射殺野狗時，經警獲報後當場查獲，並扣得上開長槍
    1 枝及小鋼珠29顆。
二、案經屏東縣警察局屏東分局報告臺灣屏東地方法院檢察署檢
    察官偵查起訴。
    理  由
一、上開犯罪事實，業據被告甲○○於警詢、偵查及本院審理時
    坦承不諱，且有照片2 張附卷暨扣案之長槍1 枝（槍枝管制
    編號高鑑0000000000號）及小鋼珠29顆可資佐證。該長槍經
    高雄縣政府警察局鑑定結果，認係以外接小型二氧化碳高壓
    鋼瓶內氣體為發射動力，可發射直徑6 mm之彈丸，經實際裝
    填直徑約6 mm之鋼珠並以全新小型二氧化碳鋼瓶為發射動力
    試射3 顆，3 顆彈丸單位面積動能均達35.01 焦耳／平方公
    分，有高雄縣政府警察局94年4 月4 日高縣警刑鑑字第0940
    079564號槍彈鑑定書1 份附卷可稽。而依內政部警政署刑事
    警察局對活豬作射擊測試結果，彈丸單位面積動能達24焦耳
    ／平方公分即足以穿透豬隻皮肉層；另依日本科學警察研究
    所之研究結果，彈丸單位面積動能達20焦耳／平方公分即足
    以穿透人體皮肉層，此有該局上開鑑定書所附之殺傷力相關
    數據可稽；再按司法院秘書長81年6 月11日秘台廳（二）字
    第06985 號函釋示：「殺傷力之標準，為在最具威力的適當
    距離，以彈丸可穿入人體皮肉層之動能為基準」等標準觀之
    ，被告所持有之長槍所發射之彈丸單位面積動能最低既達35
    .01 焦耳／平方公分，已具穿透人體皮肉層之動能，自具有
    殺傷力。又上開扣案長槍係屬槍砲彈藥刀械管制條例第4 條
    第1 項第1 款所稱之「其他可發射金屬或子彈具有殺傷力之
    各式槍砲」，亦據主管機關內政部以94年8 月11日內授警字
    第0940101086號函認定在卷。再查，上開扣案長槍及小鋼珠
    查獲時外觀新穎、無鏽蝕之情形，且長槍零件完整，有照片
    可證，顯非丟棄之物，足認係他人遺失之物。綜上所述，足
    認被告之自白與事實相符，應堪採信。本案事證明確，被告
    犯行堪以認定，應依法論科。
二、按持有之繼續，為行為之繼續，亦即一經持有空氣槍，罪已
    成立，但其完結須繼續至持有行為終了時為止。被告係於91
    年1 月中旬某日起持有上開長槍，雖係在槍砲彈藥刀械管制
    條例於94年1 月26日修正公布施行前，然其持有行為繼續至
    94 年3月26日，其持有行為之終了既在該條例修正公布施行
    後，自無行為後法律變更可言，應適用修正後之槍砲彈藥刀
    械管制條例第8 條第4 項論處。核被告甲○○所為，係犯槍
    砲彈藥刀械管制條例第8 條第4 項之未經許可持有可發射金
    屬具有殺傷力之槍砲罪及刑法第337 條侵占遺失物罪。起訴
    書認係犯修正前砲彈藥刀械管制條例第11條第4 項之未經許
    可持有其他可發射金屬或子彈具有殺傷力之槍砲罪，容有未
    恰，自應由本院於基本社會事實同一之範圍內，變更起訴法
    條，附此敘明。又被告所犯上開未經許可持有可發射金屬具
    有殺傷力之槍砲罪與侵占遺失物等2 罪間，係一行為觸犯數
    罪名之想像競合關係，應從一重依未經許可持有可發射金屬
    具有殺傷力之槍砲罪處斷，被告所犯刑法第337 條侵占遺失
    物罪，起訴書雖未敘及，然與前開未經許可持有可發射金屬
    具有殺傷力之槍砲罪間，係一行為觸犯數罪名之想像競合關
    係，為起訴效力所及，本院自應一併審理。爰審酌被告僅因
    一時失慮致罹本案重刑，其所持有之本案空氣槍之威力，確
    非強大，對社會治安尚未造成嚴重危害，犯罪後坦承犯行，
    態度良好，已知所悔悟等一切情狀，量處如主文所示之刑，
    併就罰金部分諭知易服勞役之折算標準。再被告素行良好，
    持有之上開長槍殺傷力不強，且未持之以另犯他罪，情節尚
    非重大，致罹法定最低刑度為3 年以上有期徒刑之未經許可
    持有可發射金屬具有殺傷力之長槍之重罪，為情輕法重，縱
    予宣告法定最低刑度猶嫌過重，犯罪之情狀顯可憫恕，乃依
    刑法第59條之規定減輕其刑。又被告素行良好，前未曾受有
    期刑以上刑之宣告，有臺灣高等法院被告前案紀錄表1 紙在
    卷足憑，被告經此起訴審判後應益知慎戒，信無再犯之虞，
    因認本案刑之宣告，以暫不執行為適當，爰併諭知緩刑5 年
    ，用勵自新。扣案之長槍1 枝（槍枝管制編號高鑑00000000
    00號）係違禁物，依刑法第38條第1 項第1 款之規定宣告沒
    收。至扣案之小鋼珠29顆，因無殺傷力且非違禁物，故不予
    宣告沒收，併此敘明。
據上論斷，應依刑事訴訟法第299 條第1 項前段、第300 條，槍
砲彈藥刀械管制條例第8 條第4 項，刑法第11條前段、第337 條
、第55條、第59條、第42條第2 項、第74條第1 款、第38條第1
項第1 款，罰金罰鍰提高標準條例第2 條，現行法規所定貨幣單
位折算新台幣條例第2 條之規定，判決如主文。
本案經檢察官鄭伊鈞到庭執行職務。
中    華    民    國    94    年    9     月     5    日
                  刑事第五庭    審判長法  官   石家禎
                                      法  官   林家聖
                                      法  官   楊文廣
以上正本證明與原本無異。
如不服本判決應於收受本判決送達後十日內向本院提出上訴書狀，
其未敘述上訴理由者，並得於提起上訴後十日內向本院補提理由
書狀（均須按他造當事人之人數附繕本）「切勿逕送上級法院」
中    華    民    國    94    年    9     月     5    日
                                      書記官  林志憲
槍砲彈藥刀械管制條例第8條
未經許可，製造、販賣或運輸鋼筆槍、瓦斯槍、麻醉槍、獵槍、
空氣槍或第4 條第1 項第1 款所定其他可發射金屬或子彈具有殺
傷力之各式槍砲者，處無期徒刑或5 年以上有期徒刑，併科新臺
幣1 千萬元以下罰金。
未經許可，轉讓、出租或出借前項所列槍枝者，處5 年以上有期
徒刑，併科新臺幣1 千萬元以下罰金。
意圖供自己或他人犯罪之用，而犯前二項之罪者，處無期徒刑或
7 年以上有期徒刑，併科新臺幣1 千萬元以下罰金。
未經許可，持有、寄藏或意圖販賣而陳列第1 項所列槍枝者，處
3 年以上10年以下有期徒刑，併科新臺幣700 萬元以下罰金。
第 1 項至第 3 項之未遂犯罰之。
